臺灣板橋地方法院刑事判決　　　　　　　94年度訴字第2734號
公　訴　人　臺灣板橋地方法院檢察署檢察官
被　　　告　甲○○
上列被告因違反毒品危害防制條例案件，經檢察官提起公訴（94
年度毒偵字第4831號），本院改用簡式審判程序，判決如下：
    主  文
甲○○連續施用第一級毒品，累犯，處有期徒刑拾月，扣案之第
一級毒品海洛因貳包（總淨重零點貳壹公克）均沒收銷燬之，扣
案之電子磅秤壹台、分裝勺壹支及分裝袋肆拾玖只均沒收。又連
續施用第二級毒品，累犯，處有期徒刑玖月，扣案之第二級毒品
安非他命包（總毛重貳點公克）均沒收銷燬之，扣案之吸
食器壹組沒收。應執行有期徒刑壹年伍月，扣案之第一級毒品海
洛因貳包（總淨重零點貳壹公克）及第二級毒品安非他命包（
總毛重貳點公克）均沒收銷燬之，扣案之電子磅秤壹台、分
裝勺壹支、分裝袋肆拾玖只及吸食器壹組均沒收。
    事  實
一、甲○○前於民國（下同）90、91年間因違反毒品危害防制條
    例案件，經本院先後判處有期徒刑6 月、7 月確定，並自91
    年1 月24日起算合併執行，至93年1 月31日縮刑執行完畢；
    復前於91年間因施用毒品案件，經臺灣板橋地方法院檢察署
    檢察官聲請本院裁定送強制戒治，自91年10月1 日起算，至
    92 年1月23日執行完畢，竟仍不知悛悔，復基於施用第一級
    毒品海洛因（下稱海洛因）及第二級毒品安非他命（下稱安
    非他命）之概括犯意，於其後5 年內之自94年3 月間起至同
    年8 月24日止，在台北縣中和市○○路263 巷18弄2 號5 樓
    樓頂等處，先後施用海洛因及安非他命各多次。嗣於94年8
    月25日10時許，經警在台北縣中和市○○路263 巷18弄2 號
    5 樓樓頂處查獲上情，並扣得甲○○所有供施用海洛因及安
    非他命用之吸食器乙組、電子磅秤乙台、分裝勺乙支、分裝
    袋49只（以上均非專供施用毒品之用者）及被告所有之海洛
    因2 包（總淨重0.21公克，按另扣得乙包粉末，惟經鑑定未
    含任何毒品成分）、安非他命3 包（總毛重2.33公克）。
二、案經台北縣政府警察局報請臺灣板橋地方法院檢察署檢察官
    偵查起訴及移送併案審理。
        理  由
一、上開事實業據被告甲○○迭次於警詢、偵查中及本院審理時
    坦承不諱，且自被告於上開時地遭警查獲後所採取之尿液及
    扣案之上開海洛因2 包，經分別送請台灣檢驗科技股份有限
    公司及法務部調查局鑑定之結果，確係呈鴉片類及安非他命
    類陽性反應，並確含有海洛因成分，此有該公司所出具94年
    9 月9 日濫用藥物尿液檢驗報告乙紙及該局94年94年11月9
    日鑑定通知書乙紙可佐，復有扣案之上開吸食器乙組、電子
    磅秤乙台、分裝勺乙支及分裝袋49只，在卷可稽，足堪認定
    。又被告前於91年間因施用毒品案件，經臺灣板橋地方法院
    檢察署檢察官聲請本院裁定送強制戒治，自91年10月1 日起
    算，至92年1 月23日執行完畢乙情，業據被告於本院審理時
    供承屬實，並有被告之臺灣高等法院被告前案紀錄表乙份可
    佐，亦堪認定。被告上開施用海洛因及安非他命各多次之犯
    行均臻明確，應予依法論科。
二、核被告所為，係犯毒品危害防制條例第10條第1 項之施用第
    一級毒品罪及同條第2 項之施用第二級毒品罪。被告先後多
    次持有海洛因及安非他命之低度行為，分別為其先後持以施
    用海洛因及安非他命之高度行為所吸收，均不另論擬。被告
    先後多次施用海洛因及安非他命之行為，均時間緊接，所犯
    構成要件相同，顯均係基於同一之概括犯意所為，均為連續
    犯，應依刑法第56條之規定，均論以一罪，並均加重其刑。
    被告就所犯上開2 罪間，其犯意各別，要件不同，應予分論
    併罰。又被告前於90、91年間因違反毒品危害防制條例案件
    ，經本院先後判處有期徒刑6 月、7 月確定，並自91年1 月
    24日起算合併執行，至93年1 月31日縮刑執行完畢，此有被
    告之臺灣高等法院被告前案紀錄表乙份可稽，其復於5 年內
    再犯有期徒刑以上之上開2 罪，均為累犯，應依刑法第47條
    之規定，均加重其刑，並均依法遞加重之。爰審酌被告前受
    有期徒刑之執行完畢，並曾因施用毒品，經本院裁定送強制
    戒治期滿，竟仍不知悛悔，復於上開時地先後施用海洛因及
    安非他命各多次，已嚴重危害社會安全、個人健康及被告犯
    罪後之態度等一切情狀，量處如主文所示之刑，並定其應執
    行之刑，以資儆懲。
三、扣案之上開海洛因2 包（淨重0.21公克）及安非他命3 包（
    總毛重2.33公克），均為被告所有之物，應依毒品危害防制
    條例第18條第1 項前段之規定，均宣告沒收銷燬之。另扣案
    之上開吸食器乙組、分裝勺乙支、電子磅秤乙台及分裝袋49
    只（惟均非專供施用毒品之用者），則均為被告所有供上開
    犯罪所用之物，亦據被告供承在卷，應依刑法第38條第1 項
    第2 款之規定，均宣告沒收之。
據上論斷，應依刑事訴訟法第299 條第1 項前段，毒品危害防制
條例第10條第1 項、第2 項、第18條第1 項前段，刑法第11條前
段、第56條、第47條、第51條第5 款、第38條第1 項第2 款，判
決如主文。
本案經檢察官黃仙宜到庭執行職務。
中    華    民    國    94    年    12    月    30    日
                刑事第十三庭  法  官  林 晏 鵬
上列正本證明與原本無異。
如不服本判決，應於判決送達後十日內向本院提出上訴狀（應附
繕本），上訴於臺灣高等法院。
                              書記官  陳 君 偉
中    華    民    國    94    年    12    月    30    日
附錄法條：毒品危害防制條例第10條
施用第一級毒品者，處 6 月以上 5 年以下有期徒刑。
施用第二級毒品者，處 3 年以下有期徒刑。
